【裁判字號】    95,毒抗,762
【裁判日期】    951114
【裁判案由】    聲請觀察勒戒
【裁判全文】
臺灣高等法院臺中分院刑事裁定         95年度毒抗字第762號
抗  告  人
即  被  告  甲○○
上列抗告人因違反毒品危害防制條例案件，經檢察官聲請觀察勒
戒，不服臺灣苗栗地方法院中華民國95年9月19日第一審裁定（
95年度毒聲字第282號，聲請案號：臺灣苗栗地方法院檢察署 95
年度毒偵字第1209號），提起抗告，本院裁定如下：
    主  文
抗告駁回
    理  由
一、按犯毒品危害防制條例第10條之罪者（即施用第一級、第二
    級毒品），應先將被告送勒戒處所觀察勒戒，毒品危害防制
    條例第 20條第1項及觀察勒戒處分執行條例第3條第1項定有
    明文。
二、本件抗告意旨略以：抗告人即被告甲○○（下稱被告）不服
    原裁定提起抗告，抗告理由另狀補陳云云。
三、本件原審法院檢察官聲請意旨略以：被告甲○○基於施用第
    二級毒品MDMA之犯意，於民國 95年2月中旬及95年3月19 日
    為警採尿時起回溯96小時間某時，在新竹市月亮舞廳等地，
    連續施用第二級毒品MDMA（俗稱搖頭丸）2次，嗣於95年3月
    19日2時許，在桃園市○○路1號9樓「SKY舞廳」內為警查獲
    ，爰聲請裁定將被告送勒戒處所觀察、勒戒等語。原審法院
    以被告坦承有於95年 2月中旬某日，在新竹市月亮舞廳內，
    施用第二級毒品MDMA之事實，惟否認有於採尿時起回溯96小
    時內之某時施用第二級毒品MDMA犯行，惟被告為警查獲時所
    採之尿液檢體，經送驗結果呈MDMA類陽性反應，有臺灣檢驗
    科技股份有限公司95年4月4日出具之檢驗報告書乙份在卷足
    憑（詳見臺灣桃園地方法院檢察署95年度毒偵字第3768號卷
    第10頁），被告施用毒品之犯行應足以認定。爰依毒品危害
    防制條例第 20條第1項及觀察勒戒處分執行條例第3條第1項
    規定，聲請裁定將被告送勒戒處所觀察、勒戒。
四、按施用毒品，其於尿液中排出之最長時限，受施用劑量、施
    用方式、個人體質及其代謝情況等因素影響，因個案而異，
    一般可檢出之最長時間為服用後1至4天；又目前常用檢驗尿
    液中是否含有毒品反應之方法，有免疫學分析法和層析法兩
    類，如以氣相層析質譜儀分析法進行確認者，均不至產生偽
    陽性之反應等情，有行政院衛生署管制藥品管理局90年5月4
    日管檢字第93902號函、92年6月12日管檢字第0920004713號
    函可據。查被告於 95年3月19日經警查獲後採尿送鑑定，經
    臺灣檢驗科技股份有限公司以酵素免疫分析法檢驗出MDMA陽
    性反應後，再以氣相層析質譜儀法進行確認，結果其尿液中
    MDMA濃度高達 115148ng/ml（濃度超過500ng/ml，即呈陽性
    反應），可認被告於95年3月19日為警查獲前4日內，確有施
    用MDMA之行為甚為明確。因此被告於二次警詢時辯稱：伊僅
    於 95年2月中旬某日在新竹市月亮舞廳內，在不知情之情況
    下，有施用內含搖頭丸的飲料，於95年3月19日有施用K他命
    云云，顯係避重就輕之詞，不足採信。且被告於抗告狀內記
    載會另狀補送理由云云，然被告提起抗告迄今已逾一個月，
    均未見有何其他證據或理由提出，因此原審裁定被告應送勒
    戒處所觀察、勒戒，核無違誤。被告空言指摘原裁定不當，
    提起本件抗告，為無理由，應予駁回。
五、據上論斷，應依刑事訴訟法第412條，裁定如主文。
中    華    民    國    95    年    11  月   14       日
            刑事第八庭  審判長法  官  羅  得  村
                              法  官  陳  宏  卿
                              法  官  張  靜  琪
上列正本證明與原本無異。
不得抗告。
                              書記官  陳  妙  瑋
中    華    民    國    95    年    11  月    15      日
                                                      Ａ


司法院資訊處製作；財團法人民間司法改革基金會備份。
